臺灣高等法院刑事裁定　　　　　　　　　100年度抗字第424號
抗　 告　 人
即再審聲請人　陳志明
上列抗告人因違反保護令案件，不服臺灣士林地方法院中華民國
100年3月23日駁回再審聲請之裁定（100年度聲再字第1號），提
起抗告，本院裁定如下：
    主  文
原裁定撤銷，發回臺灣士林地方法院。
    理  由
一、抗告意旨如附件之抗告狀所載。
二、按聲請再審應以書狀敘述理由，附具原判決之繕本及證據，
    提出於管轄法院為之，為刑事訴訟法第429條所明定，此一
    聲請再審程式之欠缺，亦非抗告程序中所得補正，如確具有
    聲請再審之理由，只能另行依法聲請（最高法院71年度台抗
    字第337號判例意旨參照）。次按刑事訴訟法第424條再審期
    間之規定，則指依同法第421 條規定，就不得上訴於第三審
    法院之案件，除刑事訴訟法第420 條規定情形外，其經第二
    審確定之有罪判決，主張有足生影響於判決之重要證據漏未
    審酌，而為受判決人利益聲請再審者，應於送達判決後20日
    內為之，此觀之刑事訴訟法第421、424條規定亦明。又受理
    再審聲請之法院，應先審查再審之聲請是否具備合法條件，
    若其聲請再審之程序違背規定時，即應以其聲請不合法，依
    刑事訴訟法第433 條規定裁定駁回之；必再審之聲請合法，
    始能進而審究其再審有無理由（參照最高法院90年度台抗字
    第385號裁定意旨參照）。
三、本件抗告人即再審聲請人陳志明因違反保護令等案件，對於
    臺灣士林地方法院98年度易字第305 號（經本院以98年度上
    易字第2529號程序判決駁回上訴確定）、98年度簡上字第73
    號判決聲請再審，並未提出該項判決之繕本及證據，有其聲
    請狀附卷可稽（見原審卷第1、3頁），法院自應以其聲請不
    合法，自程序上予以駁回。又其聲請理由，僅敘及「不滿家
    事法官亂發保護令，因我去大樓管理處領個掛號信和買一些
    水果衣服給83歲老母和太太就（被）法官誤判我17個月」（
    見原審卷第3 頁）、「我要聲請再審。保護令是我媽媽收的
    ，我沒有收到」（見原審卷第29頁背面），似非對於該案件
    主張有何重要證據漏未審酌而聲請再審。原審逕以聲請人之
    聲請逾刑事訴訟法第424條（原裁定誤載為同法第421條）送
    達判決後20日期限，又為實體審查，認其聲請不符刑事訴訟
    法第420條第1項各款規定之再審事由，為無理由，而依刑事
    訴訟法第433、434條第1 項規定，予以裁定駁回，其論斷是
    否妥適，非無再行斟酌之餘地。抗告意旨雖未指摘及此，然
    為本院得依職權調查之事項，又原裁定既有可議，自應由本
    院將原裁定撤銷發回原審法院更為適法之審理。
四、據上論結，應依刑事訴訟法第413條前段，裁定如主文。
中    華    民    國  100    年    5    月    11    日
                  刑事第二十三庭審判長法  官  童有德
                                      法  官  徐蘭萍
                                      法  官  劉方慈
以上正本證明與原本無異。
不得抗告。
                                      書記官  李家敏
中    華    民    國  100    年    5    月    11    日